臺灣士林地方法院刑事判決　　　　　　　　　　　　　九十三年度訴字第六八五號
　　公　訴　人　臺灣士林地方法院檢察署檢察官
　　被　　　告　甲○○
右列被告因違反毒品危害防制條例案件，經檢察官提起公訴（九十三年度毒偵緝字第
一六三號），本院於訊問被告後，被告為有罪之陳述，經合議庭裁定認為宜由受命法
官獨任進行簡式審判程序，並判決如左：
    主  文
甲○○施用第一級毒品，處有期徒刑拾月。扣案之第一級毒品海洛因壹包（驗餘淨重
零點零柒公克）、第二級毒品安非他命壹包（驗餘淨重零點貳肆捌伍克）沒收銷燬。
    事  實
一、甲○○曾於民國八十三年間因過失致死案件，經台灣台中地方法院以八十三年度
    交自字第四十八號判處有期徒刑五月，經上訴於台灣高等法院台中分院，嗣因撤
    回上訴而確定，並於八十四年六月二十二日易科罰金執行完畢（不構成累犯）。
    其後復因施用第一級毒品海洛因及第二級毒品安非他命案件，經本院以九十二年
    毒聲字第一０七一號裁定送觀察、勒戒後，認無繼續施用毒品之傾向，於九十二
    年十二月二十三日執行完畢釋放出所，由臺灣士林地方法院檢察署檢察官以九十
    二年度毒偵字第一三三０號不起訴處分確定。詎甲○○仍不知悛悔，於前述觀察
    、勒戒執行完畢釋放（即九十二年十二月二十三日）後五年內之九十三年四月二
    十一日凌晨二時許，基於施用第一級毒品海洛因及第二級毒品安非他命之犯意，
    在臺北市○○路松山火車站前，將海洛因及安非他命放置玻璃管內一同加熱燒烤
    產生氣體，而同時施用海洛因及安非他命，嗣為警於同日凌晨二時三十分許，在
    臺北市○○路○段七二五號前查獲，並扣得第一級毒品海洛因一包（驗餘淨重０
    ‧０七公克）、第二級毒品安非他命一包（驗餘淨重０‧二四八五公克）等物。
    嗣因甲○○於偵查中逃匿遭通緝，始於九十三年八月十一日下午一時許，在台北
    縣汐止市○○街七十三巷九弄二號之住處為警緝獲。
二、案經台北市政府警察局松山分局報請臺灣台北地方法院檢察署呈請臺灣高等法院
    檢察署檢察長令轉臺灣士林地方法院檢察署檢察官偵查起訴。
    理  由
一、右揭犯罪事實，業據被告甲○○於本院審理時坦承不諱（見本院審理筆錄），且
    被告於前揭時地，為警查獲後所採集之尿液，經送請檢驗結果，均呈嗎啡、甲基
    安非他命陽性反應（按施用海洛因者，經人體代謝後呈嗎啡反應），有台灣尖端
    先進生技醫藥股份有限公司九十三年五月十日濫用藥物檢驗報告一份附卷可稽，
    此外扣案之白色粉末及顆粒各一包，分別由法務部調查局及國防部憲兵司令部鑑
    定結果，證實確含有第一級毒品海洛因、第二級毒品甲基安非他命成分，有法務
    部調查局九十三年六月十六日調科壹字第０二０００六四五０號、國防部憲兵司
    令部刑事鑑識中心九十三年五月七日（九三）宇鑑字第０五七五二號鑑定通知書
    各一紙附卷可佐，足徵被告前開施用毒品之自白與事實相符，堪予採信。又被告
    前曾因施用毒品案件，經法院裁定送觀察、勒戒後，業於九十二年十二月二十三
    日執行完畢釋放，並經檢察官不起訴處分確定等情，亦有臺灣士林地方法院檢察
    署九十二年度毒偵字第一三三０號不起訴處分書及臺灣高等法院被告全國前案紀
    錄表等在卷足憑。綜上，被告係於上開觀察、勒戒執行完畢釋放後五年內，再犯
    本案施用毒品犯行，事證明確，堪予認定，應依法論科。
二、核被告甲○○所為，係犯毒品危害防制條例第十條第一項之施用第一級毒品罪及
    同條第二項之施用第二級毒品罪，其持有第一級毒品海洛因及第二級毒品安非他
    命進而施用，持有毒品之低度行為，應為施用毒品之高度行為所吸收，均不另論
    以持有毒品罪。又被告將第一級毒品海洛因及第二級毒品安非他命混合後同時施
    用，係以一行為觸犯施用第一級毒品罪及施用第二級毒品罪，為想像競合犯，應
    依刑法第五十五條之規定，從一重論以施用第一級毒品罪。公訴人未審酌上情，
    認被告所犯上開二罪犯意各別、行為互殊，應予分論併罰，尚有未洽，併此敘明
    。爰審酌被告前曾因施用毒品，經送觀察、勒戒，仍不知悛悔，復一再施用毒品
    ，顯已有成癮性，惟念其施用毒品乃戕害身心健康，尚未危及他人，並其犯後坦
    承犯行之態度、犯罪之動機、目的及智識程度等一切情狀，量處主文所示之刑，
    以示懲儆。
三、扣案之白色粉末、顆粒各一包（分別為驗餘淨重０‧０七公克；驗餘淨重０‧二
    四八五克），係屬第一級毒品海洛因及第二級毒品安非他命，不問屬於犯人與否
    ，應依毒品危害防制條例第十八條第一項前段之規定，諭知沒收銷燬。
據上論斷，應依刑事訴訟法第二百七十三條之一第一項、第二百九十九條第一項前段
，毒品危害防制條例第十條第一項、第二項、第十八條第一項前段，刑法第十一條、
第五十五條，判決如主文。
本案經檢察官鄭世揚到庭執行職務。
中　　　華　　　民　　　國　　九十三　　年　　 十二 　　月　　二十三　　日
                                      臺灣士林地方法院刑事第三庭
                                          法　官  王　俊　雄
右正本證明與原本無異。
如不服本判決，應於送達後十日內向本院提出上訴狀。
                                          書記官　許　秋　莉
中　　　華　　　民　　　國　　九十三　　年　　 十二　　 月　　二十四　　日
附錄本判決論罪科刑依據之法條：
毒品危害防制條例第十條：
  施用第一級毒品者，處六月以上五年以下有期徒刑。
  施用第二級毒品者，處三年以下有期徒刑。
毒品危害防制條例第十八條第一項前段：
  查獲之第一、二級毒品及專供製造或施用第一、二級毒品之器具，不問屬於犯人與
  否，均沒收銷燬之；查獲之第三、四級毒品及製造或施用毒品之器具，無正當理由
  而擅自持有者，均沒入銷燬之。但合於醫藥、研究或訓練之用者，得不予銷燬。
